【裁判字號】    99,易,1023
【裁判日期】    990524
【裁判案由】    竊盜
【裁判全文】
臺灣臺北地方法院刑事判決              99年度易字第1023號
公  訴  人  臺灣臺北地方法院檢察署檢察官
被      告  乙○○
上列被告因竊盜案件，經檢察官提起公訴（99年度偵字第7061號
），被告於準備程序中就被訴事實為有罪之陳述，經本院告知簡
式審判程序意旨，並聽取公訴人及被告之意見後，本院裁定進行
簡式審判程序審理，並判決如下：
    主  文
乙○○攜帶兇器竊盜，處有期徒刑玖月，未扣案之扳手壹支沒收
。
    事  實
一、乙○○前於民國98年間因竊盜案件，經本院以98年度易字第
    1319號判決判處有期徒刑10月確定（不構成累犯）。因無力
    清償債務，需錢孔急，於98年11月30日8 時30分許，至臺北
    縣新店市○○街215 巷12號停車場內停車時，見甲○○所有
    車牌號碼191-HX曳引車停放該停車場，惟甲○○未在車內，
    因認有機可趁，竟基於意圖為自己不法所有之犯意，持其所
    有客觀上對於人之生命、身體及安全構成威脅，可供兇器使
    用之扳手1 支，將拴在曳引車上用以固定電瓶之螺帽旋鬆，
    竊取曳引車之電瓶2 顆得手後逃逸。嗣經甲○○發覺電瓶遭
    竊報警，為警循線向上開停車場管理員陳欽元查問，始查悉
    上情。
二、案經甲○○訴由臺北縣政府警察局新店分局報請臺灣臺北地
    方法院檢察署檢察官偵查起訴。
    理  由
一、按本件被告陳炳偉所犯係死刑、無期徒刑、最輕本刑為3 年
    以上有期徒刑以外之罪，其於準備程序就前揭被訴事實為有
    罪之陳述，經告知簡式審判程序之旨，並聽取其與公訴人之
    意見後，本院認無不得或不宜改依簡式審判程序進行之處，
    爰依刑事訴訟法第273 條之1 第1 項、第284 條之1 ，裁定
    本件進行簡式審判程序，合先敘明。
二、訊據被告對於上開時、地攜帶扳手1 支竊取告訴人甲○○所
    有車牌號碼191-HX曳引車電瓶2 顆之犯罪事實坦承不諱，並
    經證人陳欽元於警詢及偵查中證述被告確有於上開時、地搬
    蓄電池回到被告駕駛之自小客車內，遂將被告之自小客車車
    號記下來等語屬實，且經證人即告訴人甲○○於警詢及偵查
    中證述其曳引車之電瓶在上開時、地遭人竊取等語明確，是
    被告上揭出於任意性之自白與事實相符，應堪採為認定被告
    有罪之證據。被告雖辯稱其竊取電瓶時並未使用其攜帶之扳
    手，因電瓶的螺絲已經鬆動，以徒手搖動螺絲使之脫落即可
    取走電瓶云云，惟證人甲○○於偵查中已證稱：固定電瓶鐵
    板用的螺帽必須用工具才可拆下，鐵板螺帽的螺絲很長，而
    且很久沒拆，已生鏽也沒上油，不可能用手就可轉開等語綦
    詳，衡情遭竊之電瓶為證人甲○○所有，對於該電瓶之維護
    、使用狀況知之甚詳，其上開證述應可採信，從而被告辯稱
    其拆卸電瓶時未使用其所攜帶之扳手云云，不足採信。綜上
    所述，本件事證明確，被告攜帶兇器竊盜犯行堪以認定，應
    予依法論科。
三、按刑法第321 條第1 項第3 款之攜帶兇器竊盜罪，係以行為
    人攜帶兇器竊盜為其加重條件，此所謂兇器，其種類並無限
    制，凡客觀上足對人之生命、身體、安全構成威脅，具有危
    險性之兇器均屬之，且祇須行竊時攜帶此種具有危險性之兇
    器為已足，並不以攜帶之初有行兇之意圖為必要，最高法院
    79年臺上字第5253號著有判例。查被告所有持供犯竊取電瓶
    所用之扳手1 支，長約15公分，鐵製材質，此經被告於本院
    審理時陳明在卷，且被告尚得用以拆卸已拴緊之螺帽，足見
    質地堅硬，如持以行兇，客觀上足以傷害人之生命、身體，
    自屬具有危險性之兇器。核被告所為，係犯刑法第321 條第
    1 項第3 款之攜帶兇器竊盜罪。爰審酌被告持兇器行竊，危
    害社會治安程度非輕，且被告前有竊盜前科，有臺灣高等法
    院被告前案紀錄表1 份在卷可按，素行非佳，犯後又未賠償
    告訴人損失，所為實屬可議，惟念及被告犯後坦承犯行，犯
    後態度尚佳及其犯罪之手段、智識程度、生活狀況等一切情
    狀，量處如主文所示之刑，以示懲儆。被告用以竊取告訴人
    電瓶所用之扳手1 支，被告雖於本院審理時供稱業經本院99
    年度易字第463 號竊盜案件查扣，惟經本院調取上開案件卷
    宗查閱結果，該案之扣案物品為扳手4 支、老虎鉗1 支及棉
    質手套1 雙，與本案被告供稱用以行竊之扳手數量不同，且
    該案攜帶兇器竊盜日期為99年1 月28日、99年1 月29日，距
    離本案案發日期98年11月30日相隔1 月餘，有99年度易字第
    463 號判決書1 份在卷可查，是本院認本案被告所攜帶之扳
    手與該案扣案扳手並不相同。又本案扳手1 支為被告所有用
    以供本案竊盜犯罪所用之物，此經被告於本院審理時陳明在
    卷，雖未據扣案，惟不能證明已滅失，爰依刑法第38條第1
    項第2 款宣告沒收。
據上論斷，應依刑事訴訟法第273 條之1 第1 項、第284 條之1
、第299 條第1 項前段，刑法第321 條第1 項第3 款、第38條第
1 項第2 款，判決如主文。
本案經檢察官盧姿如到庭執行職務。
中    華    民    國    99    年    5     月    24    日
                  刑事第十八庭  法  官  林芳華
以上正本證明與原本無異。
如不服本判決應於收受送達後10日內向本院提出上訴書狀，並應
敘述具體理由；其未敘述上訴理由者，應於上訴期間屆滿後20日
內向本院補提理由書（均須按他造當事人之人數附繕）「切勿逕
送上級法院」。
                                書記官  林鈴芬
中    華    民    國    99    年    5     月    24    日
附錄本案論罪科刑法條
刑法第321條
犯竊盜罪而有左列情形之一者，處6 月以上、5 年以下有期徒刑
：
一、於夜間侵入住宅或有人居住之建築物、船艦或隱匿其內而犯
    之者。
二、毀越門扇、牆垣或其他安全設備而犯之者。
三、攜帶兇器而犯之者。
四、結夥三人以上而犯之者。
五、乘火災、水災或其他災害之際而犯之者。
六、在車站或埠頭而犯之者。
前項之未遂犯罰之。

司法院資訊處製作；財團法人民間司法改革基金會備份。
